【裁判字號】    96,再簡抗,4
【裁判日期】    970123
【裁判案由】    再審之訴
【裁判全文】
臺灣臺北地方法院民事裁定             96年度再簡抗字第4號
抗  告  人  甲○○
相  對  人  福灣企業股份有限公司
法定代理人  乙○○
上列當事人間再審之訴事件，抗告人對於民國96年9月12日本院
臺北簡易庭所為96年度北再簡字第14號再審裁定提起抗告，本院
裁定如下：
    主      文
抗告駁回。
抗告費用由抗告人負擔。
    理      由
一、抗告意旨略以：抗告人係對民國96年3月20日本院臺北簡易
    庭所為96年度北簡字第7455號判決（下稱原審判決）提起再
    審，該案件業經核發確定證明書，供相對人據以對抗告人實
    施強制執行，原再審法院竟以前審之判決未經給法送達，自
    無從確定，抗告人就未確定之判決提起再審之訴，自不合法
    為由，而裁定駁回抗告人再審之訴，爰提起本件抗告等語。
二、原再審裁定略以：本院臺北簡易庭96年度北簡字第7455號給
    付買賣價金事件，於96年3月20日宣判，惟判決書（下稱系
    爭判決書）迄今尚未送達予被告，業經本院調閱前開卷宗查
    明，該判決既未送達被告，即未確定，被告如不服該判決，
    僅得依上訴程序救濟，其對於未確定之判決，提起再審之訴
    ，依法即有未合，應予駁回等語。
三、按再審之訴，必對於確定判決始得提起，若其判決並未確定
    ，或雖經判決而不能發生判決之效力，則其提起再審，即不
    得謂為合法，最高法院18年上字第2871號判例意旨自明；次
    按上訴之20日之不變期間，應自判決合法送達後起算，如未
    經合法送達，則20日之不變期間無從起算，原判決即不能認
    為確定，又上訴期間，係以判決送達後開始進行，判決之送
    達不合法者，無使上訴期間開始進行之效力，即無上訴期間
    經過之可言，此觀諸最高法院19年上字第1279號及29年抗字
    第534號裁判意旨甚明。經查：
  (一)系爭判決書並未送達抗告人等情，經本院調閱96年度北簡字
    第7455號民事卷宗，其內附有本院臺北簡易庭寄送抗告人系
    爭判決書而遭退件並註明「原址查無此人」之公文封，顯見
    上開判決確尚未合法送達抗告人，依上揭判例說明，該判決
    即不能認為確定。
  (二)原審亦於96年9月29日以北院錦民壬96年北簡字第7455號函
    撤銷於96年4月14日所發之確定證明，且再向抗告人及其送
    達代收人為原審判決之送達，此觀諸附於該民事卷宗內之該
    函文及送達於被抗告人、抗告人之送達證書可稽，而抗告人
    亦於收受該判決後提起上訴，現繫屬於本院96年度簡上字第
    527號給付買賣價金事件審理中，此亦經本院調閱該第二審
    民事卷查閱無訛，是抗告人主張因前案業已核發確定證明書
    ，故該判決已確定云云，要無可採。
  (三)綜上所述，原審判決既未確定，抗告人即不得對之提起再審
    之訴，原再審裁定據此駁回抗告人之聲請，並無違誤，抗告
    意旨指摘原裁定不當，求為廢棄，非有理由，應予駁回。
四、依民事訴訟法第505條、第436條之1第3項、第495條之1第1
    項、第449條第1項、第95條、第78條，裁定如主文。
中    華    民    國    97    年    1     月    23    日
                  民事第四庭  審判長法  官  劉坤典
                                    法  官  王幸華
                                    法  官  賴武志
右為正本係照原本作成
不得再抗告。
中    華    民    國    97    年    1     月    23    日
                                    書記官  施若娟


司法院資訊處製作；財團法人民間司法改革基金會備份。
